【裁判字號】    97,上訴,3595
【裁判日期】    971028
【裁判案由】    毒品危害防制條例
【裁判全文】
臺灣高等法院刑事判決                97年度上訴字第3595號
上  訴  人
即  被  告  甲○○
選任辯護人  許盟志律師
上列上訴人因違反毒品危害防制條例案件，不服臺灣新竹地方法
院97年度訴字第279號，中華民國97年6月30日第一審判決（起訴
案號：臺灣新竹地方法院檢察署97年度毒偵字第370號），提起
上訴，本院判決如下：
    主  文
上訴駁回。
    事實及理由
一、本案經本院審理結果，認第一審判決以上訴人即被告甲○○
    係犯毒品危害防制條例第10條第1項之施用第一級毒品罪及
    同條第2項之施用第二級毒品罪。其持有第一級毒品海洛因
    及第二級毒品安非他命後，均進而施用，其持有之低度行為
    ，分別為施用之高度行為所吸收，不另論其持有罪。又被告
    所為上揭二罪間，犯意個別，行為互殊，應分論併罰。並審
    酌被告曾因施用毒品而觀察、勒戒，猶不知悔悟，卻再犯本
    案，顯然自制力薄弱，本案施用毒品種類、次數、犯罪手段
    、情節、所生危害，及被告所為係戕害自身身心健康，犯後
    於原審坦承犯行之態度等一切情狀，判決被告「甲○○施用
    第一級毒品，處有期徒刑柒月。又施用第二級毒品，處有期
    徒刑月。應執行有期徒刑玖月。」；認事用法及量刑均無
    不當，應予維持，並引用第一審判決書記載之事實、證據及
    理由（如附件原審判決書）。
二、本案事證已明。被告具狀上訴意旨否認犯罪，並稱係遭到前
    夫乙○○控制強迫施用云云，而指摘原判決不當。惟查，被
    告於原審審理中，對於施用毒品之犯行當庭坦承不諱（見原
    審卷第28頁背面、第33頁背面）；且被告之前夫乙○○於本
    院審理中結稱：強迫被告施用毒品之事無此可能，沒有這回
    事（見本院97年8月26日審判筆錄）。嗣被告於本院97年10
    月14日審理時改口稱其受到誘惑施用毒品，該上訴狀為其母
    親代筆，惟主張原審量刑過重，請給予減輕，或改判緩刑等
    語；惟查被告曾因違反麻醉藥品管理條例，經臺灣新竹地方
    法院85年度易字第1010號，於85年5月20日判處有期徒刑6月
    ，如易科罰金，以銀元300元折算1日。上訴本院後，經本院
    以85年度上易字第4251號判決上訴駁回而確定，並入監服刑
    完畢。且於95年間因施用毒品案件，經臺灣新竹地方法院檢
    察署檢察官聲請，而經原審法院於96年3月25日以96年度毒
    聲字第95號裁定送勒戒處所觀察、勒戒，旋因觀察、勒戒後
    ，因認無繼續施用毒品傾向，於96年5月18日執行完畢而出
    所，並經臺灣新竹地方法院檢察署檢察官於96年5月18日以
    96年度毒偵緝字第53號為不起訴處分確定。此有本院被告前
    案紀錄表可稽。被告施用毒品，迭經入監服刑，接受觀察、
    勒戒後，仍不知戒絕，遠離毒品，是被告上訴之主張，顯然
    不可採信；辯護人另主張被告施用第一級毒品行為與施用第
    二級毒品行為，屬接續犯云云，亦無可採。被告上訴為無理
    由，應予駁回。
據上論斷，應依刑事訴訟法第373條、第368條，判決如主文。
本案經檢察官周誠南到庭執行職務。
中    華    民    國    97    年    10    月    28    日
                  刑事第一庭  審判長法  官  葉騰瑞
                                    法  官  莊明彰
                                    法  官  王炳梁
以上正本證明與原本無異。
施用第二級毒品部分不得上訴。
施用第一級毒品部分如不服本判決，應於收受送達後十日內向本
院提出上訴書狀，其未敘述上訴之理由者並得於提起上訴後十日
內向本院補提理由書（均須按他造當事人之人數附繕本）。
                                    書記官  廖逸柔
中    華    民    國    97    年    10    月    29    日
附錄本案論罪科刑法條全文：
毒品危害防制條例第10條第1項、第2項：
施用第一級毒品者，處6月以上5年以下有期徒刑。
施用第二級毒品者，處3年以下有期徒刑。
附件：
臺灣新竹地方法院刑事判決               97年度訴字第279號
公  訴  人  臺灣新竹地方法院檢察署檢察官
被      告  甲○○  女  32歲（民國○○年○月○○日生）
                    身分證統一編號：Ｚ000000000號
                    住新竹縣新豐鄉○○村○○街182巷5號
                    居苗栗縣竹南鎮公館里11鄰大埔頂100號
上列被告因違反毒品危害防制條例案件，經檢察官提起公訴（97
年度毒偵字第370 號），經本院合議庭裁定依簡式審判程序判決
如下：
    主  文
甲○○施用第一級毒品，處有期徒刑柒月。又施用第二級毒品，
處有期徒刑月。應執行有期徒刑玖月。
    事  實
一、甲○○前曾於民國95年間因施用毒品案件，經臺灣新竹地方
    法院檢察署檢察官聲請，而經本院於96年3 月25日以96年度
    毒聲字第95號裁定送勒戒處所觀察、勒戒，旋因觀察、勒戒
    後，因認無繼續施用毒品傾向，於96年5 月18日執行完畢而
    出所，並經臺灣新竹地方法院檢察署檢察官於96年5 月18日
    以96年度毒偵緝字第第53號為不起訴處分確定。
二、惟甲○○復於前開觀察勒戒處分執行完畢後5 年內，基於施
    用第一級毒品海洛因之犯意，於96年12月6 日傍晚某時許，
    在其友人位於新竹市南寮漁港附近之住處，以將海洛因摻水
    置入針筒內施打於皮膚之方式，施用第一級毒品海洛因。又
    另行起意，並基於施用第二級毒品安非他命的犯意，於96年
    12月6 日傍晚某時許，在上揭友人住處，以將安非他命置於
    玻璃球內，再以火燒烤，吸其煙霧之方式，施用第二級毒品
    安非他命。嗣於96年12月7 日14時30分許，警方持本院核發
    之搜索票，在新竹市○區○○路1 段95號執行搜索，查得另
    案林童潤等人違反毒品危害防制條例案件時，甲○○因亦在
    場，而為警帶回警局，經警將其親採封緘之尿液送驗結果呈
    嗎啡陽性反應及安非他命陽性反應，因而循線查悉上情。
三、案經新竹市警察局第二分局報請臺灣新竹地方法院檢察署檢
    察官偵查起訴。
    理  由
一、本件被告甲○○所犯為毒品危害防制條例第10條第1 項之施
    用第一級毒品罪及同條第2 項之施用第二級毒品罪，均非死
    刑、無期徒刑、最輕本刑為三年以上有期徒刑之罪，或高等
    法院管轄第一審之案件，被告於本院準備程序進行中，就被
    訴事實為有罪之陳述，經本院合議庭認合於新修正刑事訴訟
    法第273 條之1 第1 項之規定，裁定進行簡式審判程序，合
    先敘明。
二、訊據被告甲○○對於上揭時地以如事實欄所示方法，分別施
    用第一級毒品海洛因及第二級毒品安非他命等情坦承不諱，
    而經警將被告親採封緘之尿液送驗結果，確呈嗎啡陽性反應
    及安非他命陽性反應等情，有新竹市警察局辦理煙毒、麻醉
    藥品案尿液送驗受檢人真實姓名代號對照表及臺灣尖端先進
    生技醫藥股份有限公司於96年12月20日所出具之濫用藥物檢
    驗報告各1 份附卷足憑，足見被告所為前開自白，確與事實
    相符而堪採信。
三、再者，被告前曾於95年間因施用毒品案件，經臺灣新竹地方
    法院檢察署檢察官聲請，而經本院於96年3 月25日以96年度
    毒聲字第95號裁定送勒戒處所觀察、勒戒，旋因觀察、勒戒
    後，因認無繼續施用毒品傾向，於96年5 月18日執行完畢而
    出所，並經臺灣新竹地方法院檢察署檢察官於96年5 月18日
    以96年度毒偵緝字第第53號為不起訴處分確定等情，亦有臺
    灣新竹地方法院檢察署刑案資料查註紀錄表、被告提示簡表
    、全國施用毒品案件紀錄表、受觀察勒戒人毒品及前科紀錄
    簡列表、矯正簡表及臺灣高等法院被告前案紀錄表各1 份在
    卷足憑。綜上，本案事證已臻明確，被告於前案觀察勒戒處
    分執行完畢後5 年內再犯施用第一級毒品海洛因及施用第二
    級毒品安非他命之犯行均洵堪認定，應予依法論科。
三、按海洛因及安非他命分屬毒品危害防制條例第2 條第2 項第
    1 款所列之第一級毒品及第2 款所列之第二級毒品。核被告
    甲○○所為，係犯毒品危害防制條例第10條第1 項之施用第
    一級毒品罪及同條第2 項之施用第二級毒品罪。至其持有第
    一級毒品海洛因及第二級毒品安非他命後，均進而施用，其
    持有第一級毒品及第二級毒品之低度行為，應分別為施用第
    一級毒品及施用第二級毒品之高度行為所吸收，爰不另論其
    持有第一級毒品罪及持有第二級毒品罪。又被告所為上揭二
    罪間，犯意個別，行為互殊，應分論併罰。爰審酌被告曾因
    施用毒品而觀察、勒戒，猶不知悔悟，卻再犯本案，顯然自
    制力薄弱，本案施用毒品種類、次數、犯罪手段、情節、所
    生危害，及被告所為係戕害自身身心健康，犯後尚能坦承犯
    行，態度良好等一切情狀，分別量處如主文所示之刑，及定
    其應執行之刑，以資懲儆。
據上論斷，應依刑事訴訟法第273 條之1 第1 項、第299 條第1
項前段，毒品危害防制條例第10條第1 項、第2 項，刑法第11條
前段、第51條第5 款，判決如主文。
本案經檢察官何若薇到庭執行職務。
中    華    民    國    97    年    6     月    30    日
                  刑事第一庭    法  官    楊惠芬
以上正本證明與原本無異。
如不服本判決應於收受本判決後10日內向本院提出上訴書狀，上
訴書狀應敘述具體理由。上訴書狀未敘述上訴理由者，應於上訴
期間屆滿後20日內補提理由書狀於本院 (均須按他造當事人之人
數附繕本 )「切勿逕送上級法院」。
中    華    民    國    97    年    6     月    30    日
                                書記官    張懿中
附錄本案論罪科刑法條全文：
毒品危害防制條例第10條第1 項、第2 項：
施用第一級毒品者，處六月以上五年以下有期徒刑。
施用第二級毒品者，處三年以下有期徒刑。


司法院資訊處製作；財團法人民間司法改革基金會備份。
